臺灣臺北地方法院刑事裁定
111年度聲字第1206號
聲  請  人  臺灣臺北地方檢察署檢察官
受  刑  人  張美嫻



上列聲請人因受刑人數罪併罰有二裁判以上，聲請定其應執行之
刑（111年度執聲字第1086號），本院裁定如下：
    主  文
張美嫻所犯如附表所示各罪所處之刑，有期徒刑部分，應執行有
期徒刑貳年壹月，併科罰金部分，應執行罰金新臺幣拾伍萬元，
罰金如易服勞役，以新臺幣壹仟元折算壹日。
    理  由
一、聲請意旨略以：受刑人張美嫻因洗錢防制法案件，先後經判
    決確定如附表所示（定應執行刑一覽表經聲請人更正，見本
    院卷第105至108頁），應依刑法第53條及第51條第5款、第7
    款，定其應執行之刑，併科罰金部分，請諭知易服勞役標準
    ，爰依刑事訴訟法第477條第1項規定聲請定其應執行刑等語
    。
二、按裁判確定前犯數罪者，併合處罰之，但有得易服社會勞動
    之罪與不得易服社會勞動之罪者，不在此限。前項但書情形
    ，受刑人請求檢察官聲請定應執行刑者，依第51條規定定之
    ；數罪併罰，有二裁判以上者，依刑法第51條規定，定其應
    執行刑；數罪併罰，分別宣告多數有期徒刑者，於各刑中之
    最長期以上，各刑合併之刑期以下，定其刑期，但不得逾30
    年，宣告多數罰金者，於各刑中之最多額以上，各刑合併之
    金額以下，定其金額；應依刑法第51條第5款、第7款規定，
    定其應執行之刑者，由該案犯罪事實最後判決之法院之檢察
    官，聲請該法院裁定之，刑法50條第1項但書第4款、第2項
    、第53條、第51條第5款、第7款及刑事訴訟法第477條第1項
    分別定有明文。又在數罪併罰而有二裁判以上，應定其應執
    行刑之案件，法院所為刑之酌定，固屬自由裁量事項，然對
    於法律之內、外部界限，仍均應受其拘束（最高法院93年度
    台非字第192號判決意旨參照）。
三、經查：　
 ㈠受刑人因犯附表所示之罪，經判處如附表所示之刑確定，附表
   所示各罪首先判決確定日為民國110年8月19日，各罪之犯罪
   時間均在上揭日期之前，犯罪事實最後判決法院為本院，有
   各該裁判、臺灣高等法院前案紀錄表可憑。至聲請人之聲請
   ，應更正如附表所示，茲說明如下：
　 聲請人固於111年10月6日提出更正之定應執行刑一覽表（本
   院卷第105至108頁，下稱聲請一覽表），然聲請一覽表編號4
   至8部分，業經本院110年度審簡上字第39號判決認為屬想像
   競合裁判上一罪，並撤銷改判如附表編號4所示之罪刑，有本
   院110年度審簡上字第39號判決書主文、理由欄（罪數說明、
   撤銷改判理由說明），暨該判決附表一編號4至8「本判決罪
   名及宣告刑」欄可參（本院卷第63、70至72頁），聲請一覽
   表編號4至8之「宣告刑」欄固已載明本院撤銷改判後之宣告
   刑，卻誤將該一覽表編號4至8所示列為5罪，惟既聲請意旨仍
   係就本院110年度審簡上字第39號判決附表一編號4至8所宣告
   之刑聲請定應執行刑之同一目的，茲就聲請人於聲請一覽表
   之上述誤載，更正如附表編號4所示。
 ㈡至受刑人固到庭表示：判決書都未收到，我是去服刑時才知道
   有這些案件等詞（本院卷第44頁）。然查：
 ⒈經本院函調該案卷宗，如附表編號1至4所示案件判決書（本院
   110年度審簡上字第39號判決，即聲請一覽表編號1至8部分）
   經郵務機關於110年8月27日送達至受刑人之住所（新北市○○
   區○○路0段000號9樓），因未獲會晤本人，而將文書交與有辨
   別事理能力之受僱人即明山麗國公寓大廈管理委員會收發人
   員曾祥恩收受送達，有法院送達證書在卷為憑（本院110年度
   審簡上字第39號卷第149頁、見本院卷第119頁)。
 ⒉如附表編號5至7所示案件判決書（本院110年度審訴字第1118
   號判決，即聲請一覽表編號9至11部分），經郵務機關於110
   年10月29日送達至受刑人前開住所，因未獲會晤本人，而將
   文書交與有辨別事理能力之受僱人即明山麗國公寓大廈管理
   委員會收發人員林賜村收受送達，有法院送達證書在卷為憑
   （本院110年度審訴字第1118號卷第109頁、見本院卷第123頁
   ），嗣受刑人於110年11月17日合法上訴（臺灣高等法院110
   年度上訴字第3696號第29頁、見本院卷第127頁），因未敘述
   上訴理由，經原審定期命補正，該通知函文送達前開受刑人
   之住所（臺灣高等法院110年度上訴字第3696號第35頁、見本
   院卷第129頁），復經臺灣高等法院裁定定期命受刑人補正上
   訴理由，該裁定亦送達前開受刑人住所（臺灣高等法院110年
   度上訴字第3696號第45、47頁、見本院卷第131至133頁），
   嗣因受刑人仍未依法補正，方經臺灣高等法院以受刑人未補
   提上訴理由駁回上訴確定（本院卷第79、80頁）。
 ⒊是如附表編號1至7所示案件均經合法送達受刑人之住所，且受刑人迄至111年4月13日方入監服刑，有臺灣高等法院在監在押全國紀錄表可稽（本院卷第25頁），而上開案件判決書均既於110年間送達受刑人斯時之住所，應無受刑人所稱其因入監未收受判決之情，是附表所示各案件均經確定在案，且受刑人已同意就附表所示得易服社會勞動之罪與不得易服社會勞動之罪，請求檢察官聲請定其應執行刑，亦有聲請定應執行刑調查表1份附卷可佐。
 ㈢綜上，檢察官向本院聲請就如附表所示各罪定其應執行刑，本院認聲請人此一聲請為正當，應予准許。
 ㈣附表編號1至4所處之刑，經本院以110年度審簡上字第39號合
   併定應執行有期徒刑9月，併科罰金新臺幣（下同）6萬元確
   定等情；附表編號5至7所處之刑，經本院以110年度審訴字第
   1118號合併定應執行有期徒刑1年8月，併科罰金12萬元確定
   等情，有該等裁判書、臺灣高等法院被告前案紀錄表可參。
   是本院就如附表編號1至7之案件再為定應執行刑之裁判時，
   自應受前開裁判所為定應執行刑內部界限之拘束，而應在上
   開應執行刑與各罪所處之刑之總和範圍內定應執行刑。
 ㈤爰本於罪責相當原則之要求，綜合斟酌受刑人如附表所示各次
   犯行之犯罪類型、法益侵害種類及犯罪行為態樣、犯罪時間
   間隔，並審酌其應受非難責任程度、與前科之關聯性、所反
   應受刑人之人格特性與犯罪傾向等因素，對於受刑人所犯數
   罪為整體非難評價，及受刑人到庭表示請法院從輕裁量等語
   （本院卷第44頁），對受刑人施以矯正之必要性等一切情狀
   ，復參酌附表所示各罪宣告刑總和上限、各刑中最長期者等
   情，依刑法第51條第5款、第7款之規定，定如主文所示之應
   執行刑，並諭知罰金易服勞役之折算標準。
四、依刑事訴訟法第第477條第1項，裁定如主文。
中　　華　　民　　國　　111 　年　　10 　　月　　20 　日
           　　　 刑事第六庭   法　官  陳盈呈
上正本證明與原本無異。
如不服本裁定，應於裁定送達後5日內向本院提出抗告狀。因疫
情而遲誤不變期間，得向法院聲請回復原狀。
                                書記官  劉麗英
中　　華　　民　　國　　111 　年　　10　　月　　20　　日
附表：
編　　　號  1 2 3 4 罪　　　 名  洗錢防制法 洗錢防制法 洗錢防制法 洗錢防制法 宣　告　刑  有期徒刑2月，併科罰金新臺幣10,000元， 罰金如易服勞役，以新臺幣1,000元折算1日 有期徒刑5月，併科罰金新臺幣50,000元， 罰金如易服勞役，以新臺幣1,000元折算1日 有期徒刑3月，併科罰金新臺幣30,000元， 罰金如易服勞役，以新臺幣1,000元折算1日 有期徒刑3月，併科罰金新臺幣50,000元， 罰金如易服勞役，以新臺幣1,000元折算1日 犯罪日期  108年7月間至108年9月16日 108年9月間至108年9月26日 108年9月間至108年10月1日 108年7月間至108年10月15日 偵查(自訴)機關年度案　號  臺北地檢109年度偵續字第170號 臺北地檢109年度偵續字第170號 臺北地檢109年度偵續字第170號 臺北地檢109年度偵續字第170號 最　後 事實審 法院 臺北地院 臺北地院 臺北地院 臺北地院  案號 110年度審簡上字第39號 110年度審簡上字第39號 110年度審簡上字第39號 110年度審簡上字第39號  判決日期 110年8月19日 110年8月19日 110年8月19日 110年8月19日 確　定 判　決 法院 臺北地院 臺北地院 臺北地院 臺北地院  案號 110年度審簡上字第39號 110年度審簡上字第39號 110年度審簡上字第39號 110年度審簡上字第39號  判決確定 日期 110年8月19日 110年8月19日 110年8月19日 110年8月19日 是否為得易科罰金之案件  否 否 否 否 備       註  臺北地檢111年度撤緩字第81號 臺北地檢111年度撤緩字第81號 臺北地檢111年度撤緩字第81號 臺北地檢111年度撤緩字第81號   編號1至4經定應執行有期徒刑9月，併科罰金新臺幣6萬元（110年度審簡上字第39號）    

編　　　號  5 6 7 罪　　　名  洗錢防制法 洗錢防制法 洗錢防制法 宣　 告   刑  有期徒刑9月，併科罰金新臺幣50,000元， 罰金如易服勞役，以新臺幣1,000元折算1日 有期徒刑7月，併科罰金新臺幣20,000元， 罰金如易服勞役，以新臺幣1,000元折算1日 有期徒刑1年，併科罰金新臺幣100,000元， 罰金如易服勞役，以新臺幣1,000元折算1日 犯罪日期  108年2月間至108年9月間 108年7月間至108年9月間 108年8月間至108年10月間 偵查(自訴)機關年度案號  臺北地檢110年度偵字第15952號 臺北地檢110年度偵字第15952號 臺北地檢110年度偵字第15952號 最　後 事實審 法院 臺北地院 臺北地院 臺北地院  案號 110年度審訴字第1118號 110年度審訴字第1118號 110年度審訴字第1118號  判決日期 110年10月26日 110年10月26日 110年10月26日 確　定 判　決 法院 高等法院 高等法院 高等法院  案號 110年度上訴字第3696號 110年度上訴字第3696號 110年度上訴字第3696號  判決確定日期 111年3月2日 (聲請一覽表誤載為111年1月11日，應予更正) 111年3月2日 (聲請一覽表誤載為111年1月11日，應予更正) 111年3月2日 (聲請一覽表誤載為111年1月11日，應予更正) 是否為得易科罰金之案件  否 否 否  備註   臺北地檢111年度執字第1332號 臺北地檢111年度執字第1332號 臺北地檢111年度執字第1332號   編號5至7經定應執行有期徒刑1年8月，併科罰金新臺幣12萬元（110年度審訴字第1118號）